【裁判字號】    99,家聲,103
【裁判日期】    990805
【裁判案由】    確定訴訟費用額
【裁判全文】
臺灣苗栗地方法院民事裁定             99年度家聲字第103號
聲  請  人  財團法人法律扶助基金會
法定代理人  吳景芳
相  對  人  甲○○
上列聲請人聲請確定訴訟費用額事件，本院裁定如下：
    主  文
相對人應給付聲請人之訴訟費用額確定為新臺幣參萬元，及自本
裁定送達之翌日起至清償日止，按年利率百分之五計算之利息。
    理  由
一、按法院未於訴訟費用之裁判確定其費用額者，第一審受訴法
    院於該裁判有執行力後，應依聲請以裁定確定之。依第一項
    確定之訴訟費用額，應於裁定送達之翌日起，加給按法定利
    率計算之利息，民事訴訟法第91條第1 項、第3 項分別定有
    明文。次按分會就扶助事件所支出之酬金及必要費用，視為
    訴訟費用之一部。因法律扶助而由分會支出之酬金及必要費
    用，得向負擔訴訟費用之他造請求。分會得對於負擔訴訟費
    用之他造，請求歸還其支出之酬金及必要費用。分會得據受
    扶助人有執行力之執行名義，聲請確定訴訟費用額及強制執
    行，法律扶助法第35條亦有明文規定。
二、本件聲請意旨略以：第三人范美蘭與相對人間請求離婚事件
    ，經聲請人給予范美蘭法律扶助而支出法律扶助律師酬金新
    臺幣（下同）30,000元後，經本院以96年度婚字第326 號民
    事判決，且訴訟費用由相對人負擔，嗣經相對人提起上訴，
    並達成訴訟上和解而確定在案，本件聲請人於第一審支出之
    律師酬金亦為訴訟費用之一部，經核算聲請人所支出之訴訟
    費用合計為30,000元，爰依法聲請確定訴訟費用額等語。
三、經查，聲請人主張之事實，業據其提出本院96年度婚字第32
    6 號民事判決、財團法人法律扶助基金會審查表、預付酬金
    領款單、結案酬金領款單等件為證，且經本院依職權調閱96
    年度婚字第326 號、臺灣高等法院臺中分院97年度家上字第
    151 號等卷宗核閱無誤，自堪信為真實。又聲請人苗栗分會
    所支出之律師酬金，經核並無過高之情，即無酌減之必要。
    揆諸上揭規定，聲請人因其分會就本件法律扶助於第一審支
    出之律師酬金既視為訴訟費用之一部，得聲請確定訴訟費用
    額。經核本院96年度婚字第326 號民事判決諭知訴訟費用由
    相對人負擔，則聲請人得向相對人請求負擔之訴訟費用額即
    為30,000元，爰裁定如主文所示。
四、依民事訴訟法第91條第1 項、第3 項，裁定如主文。
中    華    民    國    99   年     8    月     5     日
                  家事法庭   法  官  曾明玉
以上正本係照原本作成。
如不服本裁定應於送達後十日內向本院提出抗告狀，並繳納抗告
費新臺幣壹仟元。
                             書記官  黃惠雯
中    華    民    國    99   年     8    月     5     日

司法院資訊處製作；財團法人民間司法改革基金會備份。
